【裁判字號】    90,易,648
【裁判日期】    900706
【裁判案由】    電子遊戲場業管理條例
【裁判全文】
臺灣板橋地方法院刑事判決                            九十年度易字第六四八號
    公  訴  人  臺灣板橋地方法院檢察署檢察官
    被      告  甲○○
右列被告因電子遊戲場業管理條例案件，經檢察官提起公訴 (八十九年度偵字第二一
八一一號)，本院判決如左：
    主  文
甲○○違反未依電子遊戲場業管理條例規定辦理營利事業登記者，不得經營電子遊戲
場業之規定，處拘役參拾日，如易科罰金，以參佰元折算壹日。
    事  實
一、甲○○係設於臺北縣三重市○○街四五七號東興檳榔攤之負責人，明知未依電子
    遊戲場業管理條例規定辦理營利事業登記者，不得經營電子遊戲場業，竟基於經
    營電子遊戲場之犯意，自八十八年間起在上址，擺設電子遊戲台「彈珠台」三台
    ，供不特定人把玩，迄八十九年二月三日電子遊戲場業管理條例公布施行後，仍
    在上址擺設。迄八十九年十一月十一日二十時四十五分許，經警在上址查獲。
二、案經臺北縣政府移請臺灣板橋地方法院檢察署檢察官偵查起訴。
    理  由
一、訊據被告甲○○固供承於上址擺放電子遊戲機台三台之事實不諱，惟矢口否認有
    何前開犯行，辯稱：上開電子遊戲機台係前任房客留下來的，因未搬走，所以承
    租房屋後留下來供親友把玩，並無對外營業云云。經查，被告確於前揭時地未經
    登記，擺設電子遊戲機台供不特定人把玩乙節，業據證人即本件取締之臺北縣政
    府建設局商業課人員丁○○於偵查中供稱：「（問：現場稽查是否發現三彈珠台
    ？）是，該三台皆有插電，伊等進去時從外面看不到上開三台彈珠台，因為被中
    間的塑膠拉門給遮掩住，現場把玩及觀看的民眾總共加起來有五、六位，我確實
    有問過現場的人，他們答說確實一次把玩要投十元硬幣」、於審理中供稱：「（
    問：為何到現場查獲？）是由民眾檢舉，現場有擺設賭博性電玩，當時好像是電
    話檢舉的，．．，（問：當時要進去時之情形？）伊等進去時，先經過長廊，長
    廊約有十公尺左右，走約三分之二處有一個ＰＶＣ的拉門，門沒有上鎖，伊當時
    是走第一個，當時現場約有五、六名人員，其中三台中有兩台有人在玩，其他人
    都在觀看，現場每一台都有插電」等語明確，並有臺北縣政府聯合查報小組稽查
    違規商業活動現場紀錄表乙紙附卷為證，而證人係臺北縣政府聯合查報小組稽查
    人員，與被告並無嫌隙，自無設詞誣陷之必要；又臺北縣政府聯合查報小組稽查
    人員查獲時，適有丙○○在場把玩等情，亦據證人丁○○供述在卷，而對於在場
    把玩機台乙事，證人丙○○於偵查中供稱：「當日有在現場把玩彈珠台，（問：
    把玩彈珠台之前有無投錢？）沒有，因為伊過去時，該彈珠台尚殘餘四十五分的
    分數，所以不用投錢就可以把玩，（問：知否是那一個人玩剩下四十五分）不知
    道，（問：甲○○有無故意要讓你玩，而把機器調成有分數，可以把玩的狀態？
    ）沒有」等語，然於本院審理中則改稱：「當時伊去買檳榔，因為檳榔不夠，他
    叫我等一下，伊就去上廁所，剛好廁所旁邊有電玩，電玩上面有分數，伊有跟老
    闆的女兒說可不可以玩一下，她說是他父親在玩的，伊說借伊玩一下，當時電玩
    上有四十幾分的分數，他女兒就說借伊玩」等語，已見其先後不一之證述，再經
    本院詢以證人即被告之女乙○○當日丙○○把玩機台情形，其供稱：「（問：當
    天是否有看到丙○○？）伊不記得了，（問：是否有問你可否把玩？）伊沒有開
    分給他玩，他也沒問伊，而且也不用開分，本來機台內就有分數」等語，核與證
    人丙○○所供之情節不符，足認證人丙○○所述之內容不實，其證言自無從採信
    ；另證人吳永發、張啟中於審理中均一致證述：該處是熟識之朋友才可以去玩等
    語，顯見該機台係供不特定人把玩無訛，凡此益證被告所辯電子遊戲機台僅供親
    友把玩，並未營業云云，純屬事後卸責之詞，自非足取。從而被告未經主管機關
    核准經營電子遊戲場業務及未依電子遊戲場業管理條例規定辦理營利事業登記，
    而違法經營電子遊戲場業務，洵屬無疑。本件事證明確，被告犯行堪以認定。
二、按未依電子遊戲場業管理條例規定辦理營利事業登記者，不得經營電子遊戲場業
    ，違反者應予處罰，電子遊戲場業管理條例第十五條、第二十二條分別定有明文
    。被告未依電子遊戲場業管理條例辦理營利事業登記，擺設電動機具，供不特定
    客人把玩，核其所為，係違反該條例第十五條之規定，應依同條例第二十二條處
    斷。爰審酌被告犯罪之動機、目的、手段、所生危害及犯後態度等一切情狀，量
    處如主文所示刑，並諭知拘役如易科罰金、罰金如易服勞役之折算標準。次查被
    告行為後，刑法第四十一條於九十年一月十日修正公布，同年月十二日生效，原
    條文修正為第四十一條第一項前段，並將得易科罰金之罪，從「犯最重本刑為三
    年以下有期徒刑以下之刑之罪」，修正為「犯最重本刑為五年以下有期徒刑以下
    之刑之罪」，因本案被告所犯之罪本即為「最重本刑三年以下有期徒刑以下之刑
    之罪」，比較新舊法，無何者較有利於被告之問題，依刑法第二條第一項前段之
    規定，本案應適用修正後之現行刑法第四十一條第一項前段條文，諭知易科罰金
    之折算標準，併此敘明。至被告擺設之電子遊戲機具「彈珠台」三台，訊據被告
    於審理中供稱：伊已丟掉了等語，是該機台既已滅失，自無毋庸宣告沒收之，附
    此敘明。
據上論斷，應依刑事訴訟法第二百九十九條第一項，電子遊戲場業管理條例第二十二
條，刑法第二條第一項前段、第十一條前段、第四十一條第一項前段，罰金罰鍰提高
標準條例第一條前段、第二條，判決如主文。
本案經檢察官程秀蘭到庭執行職務
中      華      民      國    九十      年      七      月      六      日
                                      臺灣板橋地方法院刑事第六庭
                                          法  官  徐   蘭   萍
右正本證明與原本無異。
如不服本判決，應於判決送達後十日內，向本院提出上訴狀。
                                          書記官  莊   川   億
中      華      民      國    九十      年      七      月      六      日
附錄本案論罪科刑法條全文：
電子遊戲場業管理條例第二十二條：
違反第十五條規定者，處行為人一年以下有期徒刑、拘役或科或併科新臺幣五十萬元
以上二百五十萬元以下罰金。


司法院資訊處製作；財團法人民間司法改革基金會備份。
